illu 

POSITIVE CONDITIONS:
NEGATIVE CONDITIONS:
	* (1 Loc LINK *-1 COPULAS + Sg)
	* (1 Gen LINK *-1 COPULAS + Sg) Time


beaivi *Sus lea illu beaivvis
áigi
sáhka *Ii leat illu ságain
šuokŋa *Lea ollu illu šuoŋain / Lea stuora illu šuoŋaid festivalas
dáhpáhus *Lea ollu illu dáhpáhusain
kommentára
diehtu
suopman
boddu


syntax:

Dán illu boddui
stuora illu beaivi
ievttá beaivve illu
Dat lea illu beaivvi
Mannan gaskavahku lei illu beaivi
ožžo smávvafanas guolásteaddjit illu sága guolástusministaris


mearri - bestemt
but also mearrat + V + TV + PrsPrc bestemmende/definerende

eai leat mearri rájit - Nom 
correct: ii leat mearri rájiin - Loc + COPULAS Sg

doallat ealu mearri guohtumiidda - Ill
correct: lea mearri guohtumiidda - Ill + COPULAS Sg
Kárášjogas manne buohkat geassesajiide Ássebáktái ja Buollánnjárgii mearri beaivve .

should be Gen
Omasvárri rájit - 



reabbá - Krabbe
reabbá earri geahpeduvvon (quote)
correct: Guolli lea gal mielde earis. Leago reabbá earis?
addit juohke fatnasii mearreduvvon reabbá hivvodaga (mengde)
correct: Vuoi man ollu reabbá hivvodags.
II birge reabbá eari haga  - krabben klarer seg ikkje uten quote


vuorká
Ávvira vuorká govva
Correct: lea vuorká govvas
suoŋardedje olggobealde Sámi vuorká dávviriid mánnan máŋŋebargga árraeahkeda 
Correct: ?lea vuorká dávviriin
Lea nuppi geardde go Kárášjoga kultuvraskuvla , válálaštallan skuvla ja sámiid vuorká dávvirat lágidit dán . 
Correct: Lea vuorká dávviriidda



